【裁判字號】    89,易,3095
【裁判日期】    890818
【裁判案由】    違反商標法
【裁判全文】
臺灣高雄地方法院刑事判決                        八十九年度易字第三九五號
    公  訴  人  臺灣高雄地方法院檢察署檢察官
    被      告  甲○○
右被告因違反商標法案件，經檢察官提起公訴（八十九年度偵字第三０四四號），本
院判決如左：
    主  文
甲○○共同明知為於同一商品，使用相同於他人註冊商標之圖樣而意圖販賣陳列，處
有期徒刑月，如易科罰金，以佰元折算壹日。
扣案仿冒之「ＰＲＡＤＡ」商標皮包拾個、皮夾拾壹個、皮鞋雙、帽子壹頂、商標
拾個，仿冒「ＭＩＵ  ＭＩＵ」商標皮包肆個，仿冒「ＬＶ」商標皮包拾肆個，仿冒
「ＣＡＲＴＩＥＲ」商標皮包陸個、皮帶壹條，均沒收。
    事  實
一、甲○○係高雄市新興區○○○路一六七巷三十七號「ＬＵＬＵ」商店負責人，明
    知如附件一、二、三、四所示之商標圖樣，分別為盧森堡商．普瑞弗股份有限公
    司、日商．ＩＰＩ日本股份有限公司、法商．路易威登馬爾悌耶公司、荷蘭商．
    佳得國際公司向經濟部中央標準局申請註冊取得商標專用權之商標圖樣，指定使
    用於手提袋、手提包、購物袋、錢袋、化粧箱、書包、手提箱、旅行箱、公事箱
    、旅行袋、錢包、皮包、皮夾、帽子等商品，竟與姓名年籍不詳綽號「阿成」之
    成年男子，共同基於販售圖利之犯意聯絡，於民國八十九年一月二十五日，由「
    阿成」提供仿冒前開四家公司商標圖樣之皮包、皮夾、皮鞋、帽子、皮帶多件，
    供甲○○陳列在前開「ＬＵＬＵ」商店內，伺機以皮包、皮夾、皮帶每件均新台
    幣︵下同︶四百九十元、皮鞋每雙八百九十元之價格出售與不特定人，甲○○則
    可藉此賺取每件一百元至二百元之利潤。嗣於八十九年一月二十八日十六時十分
    許，為警在上址當場查獲，並扣得仿冒「ＰＲＡＤＡ」商標之皮包十個、皮夾十
    一個、皮鞋三雙、帽子一頂、商標十個、仿冒「ＭＩＵ  ＭＩＵ」（扣押物清單
    誤載為「ＭＩＢ  ＭＩＶ」）商標之皮包四個、仿冒「ＬＶ」商標之皮包十四個
    、仿冒「ＣＡＲＴＩＥＲ」商標皮包六個及皮帶一條。
二、案經盧森堡商．普瑞弗股份有限公司訴由高雄市政府警察局苓雅分局移送台灣高
    雄地方法院檢察署檢察官偵查起訴。
    理  由
一、訊據被告甲○○固坦承由綽號「阿成」之成年人將如事實欄所載之仿冒商品，寄
    放在其所開設之「ＬＵＬＵ」商店陳列販售，惟矢口否認有違反商標法犯行，辯
    稱：伊不知是仿冒品，且尚未賣出去云云。惟查，右揭事實，業據告訴人盧森堡
    商．普瑞弗股份有限公司代理人涂榆政指述綦詳，並提出經濟部中央標準局商標
    註冊證、授權契約書、鑑定報告書為證，而日商．ＩＰＩ日本股份有限公司、法
    商．路易威登馬爾悌耶公司及荷蘭商．佳得國際公司所擁有商標專用權部分，亦
    有經濟部中央標準局商標註冊證為證，且由被告自承販賣少女專櫃服飾已二年多
    ，時間非短，其當知真仿品之差別，又扣案物品中又有非附著在商品上之「ＰＲ
    ＡＤＡ」仿冒商標十個，與商標應附著在商品上一同販售之常情有違，足認被告
    前開不知是仿冒品之辯解為圖卸刑責之詞，不足採信；此外復有仿冒「ＰＲＡＤ
    Ａ」商標之皮包十個、皮夾十一個、皮鞋三雙、帽子一頂、商標十個、仿冒「Ｍ
    ＩＵ  ＭＩＵ」商標之皮包四個、仿冒「ＬＶ」商標之皮包十四個、仿冒「ＣＡ
    ＲＴＩＥＲ」商標之皮包六個及皮帶一條扣案可資佐證，事證已明，被告犯行洵
    堪認定。
二、核被告明知為於同一商品使用相同於他人註冊商標圖樣之商品而意圖販賣陳列，
    係犯商標法第六十三條之罪。被告與「阿成」之成年人間有犯意聯絡及行為分擔
    ，係共同正犯（公訴人認扣案物品為被告購自「阿成」，乃與「阿成」不成立共
    同正犯關係，尚有誤會）。又被告以一行為侵害盧森堡商．普瑞弗股份有限公司
    、日商．ＩＰＩ日本股份有限公司、法商．路易威登馬爾悌耶公司、荷蘭商．佳
    得國際公司之商標權，為想像競合犯，應依刑法第五十五條之規定論以一罪。爰
    審酌被告為牟一己私利，無視他人商標專用權，更罔顧政府為消除「仿冒王國」
    惡名所作之努力，惡行非輕，惟念其尚無前科，素行良好，此有卷附台灣高等法
    院被告全國前案紀錄表、台灣高雄地方法院檢察署刑案資料查註紀錄表可按，犯
    後態度尚佳，及犯罪所生危害等一切情狀，量處如主文所示之刑，並諭知易科罰
    金之折算標準。又扣案之仿冒「ＰＲＡＤＡ」商標之皮包十個、皮夾十一個、皮
    鞋三雙、帽子一頂、仿冒「ＭＩＵ  ＭＩＵ」商標之皮包四個、仿冒「ＬＶ」商
    標之皮包十四個、仿冒「ＣＡＲＴＩＥＲ」商標之皮包六個及皮帶一條，依商標
    法第六十四條規定，不問屬於犯人與否，均宣告沒收。又扣案之仿冒「ＰＲＡＤ
    Ａ」商標十個，為共犯「阿成」所有供販售之用，此為被告所自承，應依刑法第
    三十八條第一項第二款規定沒收。
三、公訴人雖未就被告自八十九年一月二十五日起，在前開「ＬＵＬＵ」商店，意圖
    販賣而陳列仿冒「ＭＩＵ  ＭＩＵ」商標之皮包四個、仿冒「ＬＶ」商標之皮包
    十四個、仿冒「ＣＡＲＴＩＥＲ」商標之皮包六個及皮帶一條之犯行提起公訴，
    惟既經本院依職權審理得知，復與已提起公訴部分有想像競合犯關係，自得併予
    審理，併此敘明。
據上論斷，應依刑事訴訟法第二百九十九條第一項前段，商標法第六十三條、第六十
四條，刑法十一條前段、第二十八條、第五十五條、第四十一條第、第三十八條第一
項第二款，罰金罰鍰提高標準條例第二條，判決如主文。
中      華      民      國    八十九    年      八      月    十  八    日
                                    臺灣高雄地方法院刑事第一庭
                                        法  官  曾  逸  誠
右正本證明與原本無異。
如不服本判決，應於判決送達後十日內，向本院提出上訴狀。
                                       書記官    許玉城
中    華    民    國      八十九      年      八      月      十八      日
附錄本案論罪科刑法條全文
商標法第六十三條：
明知為前條商品販賣、意圖販賣陳列、輸出或輸入者，處一年以下有期徒刑、拘役或
科或併科新台幣五萬元以下罰金。


司法院資訊處製作；財團法人民間司法改革基金會備份。
